臺灣桃園地方法院刑事判決　　　　　　　96年度訴緝字第63號
公　訴　人　臺灣桃園地方法院檢察署檢察官
被　　　告　乙○○
選任辯護人　陳傳中律師
上列被告因重傷害等案件，經檢察官提起公訴（92年度偵字第20
4 號），經本院訊問被告後，被告自白犯罪，檢察官聲請協商判
決，經本院合議庭裁定由受命法官改依簡式審判程序後為協商判
決，本院判決如下：
    主      文
乙○○連續以加害生命、身體、財產之事，恐嚇他人致生危害於
安全，累犯，處拘役拾日，如易科罰金，以銀元參佰元即新臺
幣玖佰元折算壹日。
    事實及理由
一、犯罪事實：乙○○曾因違反毒品危害防制條例案件，經本院
    以民國87年度桃簡字第1133號判處有期徒刑4 月確定，並於
    88年5 月24日易科罰金執行完畢。其詎不知悔改，緣其與甲○○、丙○○○係鄰居，因甲○○、丙○○○在桃園縣八德
    巿龍南路291 之1 號共同開設鄉村小吃店，而被告乙○○嫌
    該店之音樂吵雜，基於恐嚇之概括犯意，先於91年11月14日
    ，向甲○○恐嚇稱：音樂放小聲一點，開店不要超過12點，
    如超過就砸店等語，使甲○○心生畏懼，致生危害其財產安
    全；又於91年11月21日下午9 時許，以叫菜為幌，並要求甲○○親自送菜至被告乙○○住處，待甲○○端菜前往乙○○
    住處，乙○○即徒手往甲○○左眼重擊，其他不詳男子亦徒
    手毆打甲○○，甲○○負痛逃回店內，乙○○等人仍不肯放
    手，追至該店繼續毆打，復以該店椅子毆打，使甲○○受有
    頭部外傷合併顏面挫傷、完全外傷性白內障、外傷性水晶體
    破裂引起之青光眼等傷害。而乙○○另基於毀損之犯意，將
    該店內桌椅、玻璃等物砸毀，致令不堪用，足生損害於甲○○、丙○○○（傷害及毀損部分業已撤回告訴，本院另為不
    受理判決)， 乙○○復恐嚇稱：再開就讓你死等語，丙○○○因心生畏懼，復下跪要求乙○○等人停手，之後甲○○趁
    隙往該店後門逃離，在附近躲藏，致生危害於其2 人之生命
    、身體安全。案經丙○○○、甲○○訴由桃園縣政府警察局
    八德分局報請臺灣桃園地方法院檢察官偵查起訴。
二、本件被告乙○○所犯為死刑、無期徒刑、最輕本刑3 年以上
    有期徒刑以外之罪或高等法院管轄第一審案件以外之罪，經
    被告於準備程序就被訴事實為有罪之陳述，經告知簡式審判
    程序之旨，並聽取被告及檢察官之意見後，經本院合議庭依
    刑事訴訟法第273 條之1 規定，裁定改依簡式審判程序，並
    由受命法官獨任審理，核先敘明。
三、證據：
  (一)被告乙○○於本院審理時之自白。
  (二)證人即被害人丙○○○、甲○○於警詢、偵查及本院審理時
    之證述。
  (三)診斷證明書2份。
四、本件被告已認罪，經檢察官與被告達成協商之合意，其合意
    內容為：被告願受科處拘役30日，得易科罰金。上開協商合
    意並無刑事訴訟法第455 條之1 第1 項所列情形之一，檢察
    官聲請改依協商程序而為判決，本院爰不經言詞辯論，於協
    商合意範圍內為協商判決。
五、附記事項：按行為後法律有變更者，適用行為時之法律，但
    行為後之法律有利於行為人者，適用最有利於行為人之法律
    ，刑法第2 條第1 項定有明文。查被告行為後，如附表編號
    、所示論罪科刑所應適用之刑法條文及刑法第41條有關
    易科罰金之規定，業於民國94年2 月2 日修正公布，並於95
    年7 月1 日生效施行；經如附表所示比較新舊法結果，認現
    行刑法條文規定並未較有利於行為人；是依前開說明，本案
    自應適用修正施行前之刑法條文而為處斷。另有關累犯部分
    ，新法限於「5 年內故意再犯」，而舊法並不限於故意再犯
    ，惟被告前因違反毒品危害防制條例，經本院判處有期徒刑
    4 月確定，並於88年5 月24日易科罰金執行完畢，有臺灣高
    等法院被告前案紀錄表在卷可稽，曾不論依修正前或後，均
    應論以累犯，故無有利或不利之情形，一律適用修正後刑法
    第47條第1 項規定。
六、應適用之法條：刑事訴訟法第273 條之1 、第455 條之4 第
    2 項、第455 條之8 ，刑法第2 條第1 項前段，刑法第305
    條、第55條、第74條第1 項第1 款，修正前刑法第56條、第
    41條第1 項前段，罰金罰鍰提高標準條例第1 條前段、刪除
    前同條例第2 條，現行法規所定貨幣單位折算新臺幣條例第
    2 條，判決如主文。
七、本判決除有刑事訴訟法第455 條之4 第1 項第1 款、第2 款
    、第4 款、第6 款、第7 款所定情形之一，或違反同條第2
    項規定者外，不得上訴。如有前述得上訴之情形，得自收受
    判決送達之日起10日內，向本院提出上訴書狀，上訴於第二
    審法院。
本案經檢察官柯怡如到庭執行職務。
中　　華　　民　　國　　96　　年　　7　　  月　 10    日
                      臺灣桃園地方法院刑事第五庭
                      　　法  官　陳月雯
以上正本證明與原本無異。
　　　　　　　　　　　    書記官　吳瓊英
中　　華　　民　　國　　96　　年　　7 　　月　　10　　日
附錄本案論罪科刑法條全文：
中華民國刑法第305條
以加害生命、身體、自由、名譽、財產之事，恐嚇他人致生危害
於安全者，處2 年以下有期徒刑、拘役或300 元以下罰金。
┌───────────────────────────────────────────────┐
│附表：                                                                                        │
├──────┬─────────────┬─────────────┬───────┬────┤
│相關變更條文│行為時法（下稱舊法）之內容│裁判時法（下稱新法）之內容│比  較  理  由│備    註│
├──────┼─────────────┼─────────────┼───────┼────┤
│【罰金刑最│罰金：（銀元）1 元以上。  │罰金：新臺幣1000元以上，以│罰金刑之最低度│舊法有利│
│低度刑之變更│                          │百元計算之。              │刑，由銀元10元│。      │
│】刑法第33條│                          │                          │（依前述也提高│        │
│第5 款      │                          │                          │10倍）即新臺幣│        │
│            │                          │                          │30元，提高為新│        │
│            │                          │                          │臺幣1000元。  │        │
├──────┼─────────────┼─────────────┼───────┼────┤
│【連續犯】│連續數行為而犯同一之罪名，│（刪除）                  │新法刪除連續犯│被告先後│
│刑法第56條  │以一罪論。但得加重其刑至2 │                          │之規定        │多次犯行│
│            │分之1 。                  │                          │              │，依新法│
│            │                          │                          │              │須分論併│
│            │                          │                          │              │罰，依舊│
│            │                          │                          │              │法則僅論│
│            │                          │                          │              │一罪，是│
│            │                          │                          │              │舊法有利│
│            │                          │                          │              │。      │
├──────┼─────────────┼─────────────┼───────┼────┤
│【易科罰金│犯最重本刑為5 年以下有期徒│犯最重本刑為5 年以下有期徒│易科罰金折算標│舊法易科│
│折算標準變更│刑以下之刑之罪，而受6 個月│刑以下之刑之罪，而受6 個月│準由銀元300 元│罰金之折│
│】修正前刑法│以下有期徒刑或拘役之宣告…│以下有期徒刑或拘役之宣告者│即新臺幣900 元│算標準較│
│第41條第1 項│得以（銀元，下同）1 元以上│，得以新臺幣1000元、2000元│，提高為以新臺│低，是較│
│前段、修正前│3 元以下折算1 日，易科罰金│或3000元折算1 日，易科罰金│幣1000元、2000│為有利。│
│罰金罰鍰提高│。依刑法第41條易科罰金…就│。                        │元或3000元折算│        │
│標準條例第2 │其原定數額提高為100 倍折算│                          │1 日。        │        │
│條→現行刑法│1 日；法律所定罰金數額未依│                          │              │        │
│第41條第1 項│本條例提高倍數，或其處罰法│                          │              │        │
│前段        │條無罰金刑之規定者，亦同。│                          │              │        │
└──────┴─────────────┴─────────────┴───────┴────┘
